fi: Leikkaavan kärjen / taulukärjen kiinnitystapa: Liimattava; Kierrettävä; Päälle vedettävä; Holkki; Ruoto; Muu
th: รูปแบบการติดตั้งหัวลูกธนู/หัวลูกธนูฝึกซ้อม: แบบติดกาว; แบบขันเกลียว; แบบสวม; แบบช่องเสียบ; แบบหางสอด; อื่นๆ
hu: Vadászhegy/gyakorlóhegy rögzítési stílusa: Felragasztható; Becsavarható; Ráhúzható; Foglalatos; Tüskés; Egyéb
zh-CN: 箭头/靶头固定方式: 粘合式; 旋入式; 滑套式; 套管式; 尾榫式; 其他
pt-BR: Estilo de fixação da ponta de caça/ponta de campo: De colar; De rosquear; De encaixar; Soquete; Espiga; Outros
pl: Styl mocowania grotu myśliwskiego/grotu polowego: Wklejane; Wkręcane; Nakładane; Z tuleją; Z trzpieniem; Inny
vi: Kiểu gắn đầu mũi tên/đầu nhọn: Dán keo; Bắt vít; Gắn trượt; Lỗ cắm; Chuôi; Khác
de: Befestigungsart für Jagdspitzen/Feldspitzen: Zum Aufkleben; Zum Einschrauben; Zum Aufstecken; Steckfassung; Erl; Sonstiges
pt-PT: Estilo de fixação da ponta larga/de campo: Para colar; Para aparafusar; Para encaixar; Alvado; Espiga; Outro
sl-SI: Način pritrditve lovske konice ali športne konice: Na lepilo; Na vijak; Natakljivo; Vtično; S čepom; Drugo
nl: Broadhead/field point bevestigingsstijl: Lijmbaar; Inschroefbaar; Opschuifbaar; Met mof; Met tang; Overig
cs: Způsob uchycení loveckého hrotu nebo cvičného polního hrotu: Nalepovací; Šroubovací; Násuvné; Do lůžka; S řapem; Jiné
es: Estilo de fijación de punta de caza/punta de campo: Para pegar; Para atornillar; Deslizante; Encaje; Espiga; Otro
fr: Style de fixation de la pointe de chasse/terrain: À coller; À visser; À glisser; À douille; À soie; Autre
ro-RO: Stil de atașare cu vârf lat/punct de câmp: Prin lipire; Prin înșurubare; Prin glisare; Mufă; Coadă; Altele
sv: Bredspets-/fältpunktsfäste: Limfäste; Skruvfäste; Slip-on; Hylsa; Tånge; Övrigt
lt-LT: Broadhead / field point tvirtinimo stilius: Klijuojamas; Įsukamas; Užmaunamas; Įleidžiamas (su lizdu); Su įtvaru; Kitas
ja: ブロードヘッド／フィールドポイントの取り付けスタイル: 接着式; ねじ込み式; スリップオン; ソケット; タング; その他
da: Monteringstype for jagtspids/træningsspids: Til pålimning; Til iskruning; Til påsætning; Fatning; Tange; Andet
ko: 브로드헤드/필드 포인트 결합 방식: 접착식; 나사식; 슬립온; 소켓; 탱; 기타
hr-HR: Stil pričvršćivanja za široku/poljsku glavu: Na ljepilo; Na uvrtanje; Na navlačenje; Utični; Zatik; Ostalo
el: Στυλ προσάρτησης της αιχμής βέλους: Με κόλλα; Βιδωτό; Κουμπωτό; Υποδοχή; Ουρά; Άλλο
en: Broadhead/field point attachment style: Glue-on; Screw-in; Slip-on; Socket; Tang; Other
zh-TW: 寬頭箭頭/狩獵箭頭固定樣式: 黏合式; 旋入式; 套入式; 插座式; 榫舌式; 其他
bg-BG: Стил на закрепване на ловни/спортни върхове: За залепване; За завинтване; За нанизване; С втулка; С опашка; Друго
tr: Geniş uçlu ok ucu/hedef ucu bağlantı stili: Yapıştırmalı; Vidalı; Geçmeli; Yuvalı; Tırnaklı; Diğer
sk-SK: Typ uchytenia hlavy/hrotu šípu: Nalepovacia; Závitová; Nasúvacia; Zásuvná; Hrotová (s tŕňom); Iné
ru: Способ крепления охотничьего/полевого наконечника: Клеевое; Ввинчивающееся; Надевающееся; Гнездовое; С хвостовиком; Другое
it: Attacco per punta da caccia/punta da campo: Da incollare; Da avvitare; Da infilare; A incastro; Codolo; Altro
nb: Festestil for bredhode/feltpunkt: Limes på; Skrus inn; Tres på; Sokkel; Tange; Annet